臺灣苗栗地方法院刑事判決　　　　　　　 93年度訴字第183號
公　訴　人　臺灣苗栗地方法院檢察署檢察官
被　　　告　甲○○
上列被告因違反毒品危害防制條例案件，經檢察官提起公訴（
93年度毒偵字第251 號）及移送併辦（93年度毒偵字第620 號、
第866 號、第1412號、第1458號），由本院合議庭裁定適用簡式
審判程序審理，判決如下：
    主  文
甲○○連續施用第一級毒品，處有期徒刑拾月，扣案之第一級毒
品海洛因貳包（淨重零點參壹公克，空包裝重零點肆貳公克）及
（內含第一級毒品海洛因殘渣）包裝袋壹個均沒收銷燬之；注射
針筒貳拾參支均沒收。又連續施用第二級毒品，處有期徒刑陸月
，扣案之玻璃頭壹個沒收。應執行有期徒刑壹年貳月，扣案之第
一級毒品海洛因貳包（淨重零點參壹公克，空包裝重零點肆貳公
克）及（內含第一級毒品海洛因殘渣）包裝袋壹個均沒收銷燬之
；注射針筒貳拾參支、玻璃頭壹個均沒收。
    事實及理由
一、犯罪事實：
  (一)甲○○前因施用毒品案件，經本院於民國88年2 月16日，以
    87年度易字第493 號為免刑判決確定，復基於施用第一級毒
    品海洛因（下稱海洛因）之概括犯意，自89年10月31日起至
    同年11月6 日止，連續施用第1 級毒品海洛因多次，經臺灣
    高雄地方法院以88年度毒聲字第8807號裁定施以觀察勒戒，
    嗣經判定有繼續施用毒品之傾向，再經裁定施以強制戒治，
    而於90年9 月14日停止強制戒治後釋放，於91年12月1 日強
    制戒治期滿。
  (二)詎甲○○不知悔改，復基於施用第一級毒品海洛因之概括犯
    意，自93年2 月6 日起至同年11月22日6 時許止，在新竹市
    ○○路不詳處所、同市○○路某卡拉OK店內及苗栗縣竹南鎮
    ○○路416 號8 樓友人蕭志明租住處等地，以平均每7 、8
    小時施用1 次之頻率，使用針筒注射毒品於靜脈血管方式，
    連續不法施用第1 級毒品海洛因多次；另又基於施用第二毒
    品安非他命（下稱安非他命）之概括犯意，於93年3 月15日
    起迄同年4 月25日21時許驗尿時起往前回溯72小時止，在苗
    栗縣竹南鎮○○路416 號8 樓處，利用吸食器內置安非他命
    燃燒後吸食煙霧之方式，不法施用安非他命多次。嗣於下列
    時間、地點分別經犯罪偵查機關查獲其犯行：
    同年3 月18日2 時許，為警在苗栗縣竹南鎮○○路416 號
      8 樓其友人蕭志明租住處，查獲甲○○與蕭志明共處一室
      （蕭志明涉嫌施用毒品部分由檢察官另行依法偵辦中），
      並扣得甲○○所有之海洛因2 包（毛重0.8 公克）、玻璃
      頭1 個及供注射毒品使用之針筒20支等物（其餘扣案之毒
      品業據蕭志明自白為其所有，供渠施用毒品使用，與本件
      甲○○施用毒品無關）。嗣經採集甲○○尿液送驗，經鑑
      定有嗎啡及安非他命陽性反應。
    嗣因甲○○因另案經臺灣高雄地方法院通緝，於93年4 月
      25 日 遭苗栗縣警察局通霄分局在苗栗縣頭份鎮○○路87
      號逮捕歸案，並經採集尿液送驗，經鑑定有嗎啡及安非他
      命陽性反應。
    93年6 月2 日13時50分許，因苗栗縣警察局通霄分局持搜
      索票前往苗栗市○○路391 之7 號一樓陳鉗住所搜索時，
      於房間內復查獲甲○○與陳鉗、鍾建福、鄭勝雄等人共處
      一室，嗣經採集甲○○尿液送驗，呈嗎啡之陽性反應（當
      場另扣得陳鉗所有之海洛因、安非他命吸食器、針筒等物
      ，有關陳鉗、鍾建福、鄭勝雄等人涉嫌施用毒品案件，均
      由檢察官另行依法偵辦）。
    本院審理中，因甲○○拒未到庭而發佈通緝，迄93年11月
      22日17時許，為警在苗栗縣西湖鄉高埔村4 鄰水甲埔5 號
      級毒品海洛因殘渣之包裝袋1 個及第3 級毒品FM2 藥丸35
      顆等物（持有第三級毒品部分，業另依違反社會秩序維護
      法偵辦）。嗣經採集尿液送驗，有嗎啡之陽性反應。
二、證據名稱：
  (一)被告甲○○於本院審理中自白於上開事實欄所載之時間、地
    點，確有連續施用第1 、2 級毒品犯行不諱。
  (二)有關93年3 月18日查獲之事實：
    1.苗栗縣衛生局93年3 月29日煙毒尿液檢驗成績書1 份（有
      嗎啡及安非他命陽性反應）。
    2.法務部調查局93年5 月12日調科壹字第990000863 號鑑定
      通知書1 件：（送驗白粉2 包，毛重0.8 公克，經鑑定含
      有海洛因成份，海洛因淨重0.31公克，空包裝重0.42公克
      ）。
    3.扣案之海洛因2 包（毛重0.8 公克）、玻璃頭1 個、注射
      針筒20支。
  (三)有關93年4月25日查獲之事實：
    1.逮捕通知書一份、臺灣高雄地方法院刑事判決書影本一份
      。
    2.苗栗縣衛生局93年5 月17日苗衛檢字第0930007053號煙毒
      尿液檢驗成績書1 份（有嗎啡及安非他命陽性反應）。
  (四)有關93年6月2日查獲之事實：
    1.陳鉗、鍾建福、鄭勝雄等人之警訊筆錄各一份。
    2.苗栗縣衛生局93年6 月10日苗衛檢字第0930008572號煙毒
      尿液檢驗成績書1 份（有嗎啡陽性反應）。
  (五)有關93年11月22日查獲之事實：
    1.苗栗縣警察局通霄分局93年度查獲毒品案件犯嫌尿液檢體
      編號表（檢體編號d157）。
    2.苗栗縣衛生局93年11月30日苗衛檢字第0930018347號煙毒
      尿液檢驗成績書1 份（有嗎啡陽性反應）。
    3.扣案之針筒3 支、（內含第一級毒品海洛因殘渣）包裝袋
      1 個及第3 級毒品FM2 藥丸35顆等物。
  (六)法務部全國檢察官線上查詢刑案人犯在監所最新資料報表、
    臺灣苗栗地方法院檢察署刑案資料查註紀錄表及全國施用毒
    品案件紀錄表各1 份、強制戒治裁定書1 份、起訴書二份、
    判決書二份。（證明被告前因施用毒品案件，曾經法院判處
    免刑確定；嗣因又施用毒品，經依法觀察、勒戒及強制戒治
    ，於91年12月1 日執行戒治期滿。本件被告再犯，顯係於戒
    治執行完畢釋放後5 年內再犯之案件）。
三、論罪量刑理由：
  (一)海洛因、安非他命分別為毒品危害防制條第2 條第1 項第1
    、2 款所指之第1、2級毒品。
  (二)核被告甲○○所為，係違反毒品危害防制條例第10條第1 項
    、第2 項之施用第1 、2 級毒品罪。被告連續多次施用第1
    、2 級毒品犯行，均時間緊接，所犯罪名相同，顯均係基於
    概括之犯意為之，各為連續犯，爰依刑法第56條之規定各以
    一罪論，並均加重其刑。被告多次施用毒品前持有毒品之低
    度行為，均應為其後施用之高度行為所吸收，不另論罪。上
    開施用第1 級、第2 級毒品2 罪間，其犯意各別、罪名互異
    ，應予分論併罰。
  (三)公訴人雖僅就被告自93年2 月6 日起至同年3 月18日止之施
    用第1 級毒品犯行及93年3 月15日之施用第2 級毒品犯行起
    訴，惟自93年3 月18日以後之施用第1 級毒品犯行及93 年3
    月15日以後之施用第2 級毒品犯行，既均經被告自白在卷，
    且經檢察官移請併辦，復經本院查有連續犯之裁判上1 罪關
    係，自為起訴效力所及，本院應併予審理，附此敘明。
  (四)又被告前於89年10月31日起迄同年11月6 日止，連續在台南
    市友人住處及台南市○○路加油站等地，施用第1 級毒品之
    犯行，業經臺灣高雄地方法院於93年5 月10日判處有期徒刑
    7 月，同年5 月27日確定（於94年1 月11日送監執行，尚未
    執行完畢），有臺灣高雄地方法院檢察署89年度毒偵字第75
    50號起訴書、臺灣高雄地方法院93年5 月10日訴字第2598號
    刑事判決書及臺灣苗栗地方法院檢察署檢察官94年1 月10日
    執行指揮書各1 紙附卷可稽。按本件起訴之被告施用第1級
    毒品犯行，雖有部分行為（自93年2 月6 日起迄同年5 月27
    日前）係在上開判決確定前所為，然衡諸上開確定判決所審
    判之被告犯行，係於89年11月間在台南市發生，與本件起訴
    及併辦事實均係發生於93年，行為地點係在新竹市、苗栗縣
    等地相比較，二者不僅時間已相距甚遠，且地點亦非相同，
    顯非基於概括之犯意為之，並無事實上一罪或裁判上一罪之
    關係，即非同一案件，自不受上開確定裁判效力之拘束，本
    院仍應依法審理，附此敘明。
  (五)審酌被告歷經免刑、觀察勒戒、強制戒治及論罪科刑之處分
    ，仍不知悔改，又連續非法施用第1 、2 級毒品，且施用時
    間甚長，惡性較重，惟於本院審理時能坦承犯行，對檢察官
    求處刑度之刑亦衷心表示誠服，顯有悛悔之意暨其施用動機
    、手段等一切情狀，爰量處如檢察官求處刑度之刑，並定其
    應執行之刑如主文，以示懲儆。
  (六)被告於93年3 月18日扣案之第1 級毒品海洛因2 包（淨重0.
    31公克，空包裝重0.42公克）及93年11月22日扣案之內含第
    1 級毒品海洛因殘渣包裝袋1 個，均為毒品危害防制條第2
    條第1 項第1 款所指之第1 級毒品，而內含海洛因殘渣之包
    裝袋，業與海洛因無從分離，爰均依毒品危害防制條例第18
    條第1 項前段規定併予沒收銷燬之。其餘扣案之供注射第1
    級毒品之針筒23支（93年3 月18日扣案20支、同年11月22日
    扣案3 支）及同年3 月18日扣案之供施用第2 級毒品之玻璃
    頭1 個，分別為供施用第1 級、第2 級毒品使用之物，應依
    刑法第38條第1 項第2 款規定沒收。
四、應適用之法條：
  (一)刑事訴訟法第273 條之1 第1 項，第299 條第1 項前段、第
    310 條之2、第454 條第1 項。
  (二)毒品危害防制條例第10條第1 項、第2 項、第18條第1 項前
    段。
  (三)刑法第11條前段、第56條、第51條第5 款、第38條第1 項第
    2 款。
五、如不服本件判決，得自收受送達之日起10日內，向本院提起
    上訴。
本案經檢察官劉正穆到庭執行職務。
中　　華　　民　　國　　94　　年　　2 　　月　　3 　　日
                  刑事第3庭法  官   楊  台  清
以上正本證明與原本無異。
                           書記官    王  月  香
中　　華　　民　　國　　94　　年　　2 　　月　　15　　日
附錄本判決論罪科刑法條全文：
毒品危害防制條例第10條
施用第1級毒品者，處6月以上5年以下有期徒刑。
施用第2級毒品者，處3年以下有期徒刑。
